# 吸收合并全资子公司是否需要验资

提问人：wxh1921 时间：2012-11-15 18:20:23
我公司在同一地区有一家全资子公司，工商、税务都在同一机构管理，子公司亏损严重，但尚未资不抵债，经营困难。故我公司拟吸收合并子公司，吸收合并后注册资本不变动，我公司的财务报表未分配利润中体现子公司的累计亏损。 工商局要求吸收合并时，我公司提供验资报告，方可办理工商登记。请教：是否需要验资报告？谢谢。

回答人：chenyiwei
参考《关于做好公司合并分立登记支持企业兼并重组的意见》（工商企字[2011]226号）：
二、进一步提供良好的公司合并分立登记服务 (五)支持公司自主约定注册资本数额。因合并而存续或者新设的公司，其注册资本、实收资本数额由合并协议约定，但不得高于合并前各公司的注册资本之和、实收资本之和。合并各方之间存在投资关系的，计算合并前各公司的注册资本之和、实收资本之和时，应当扣除投资所对应的注册资本、实收资本数额。 因分立而存续或者新设的公司，其注册资本、实收资本数额由分立决议或者决定约定，但分立后公司注册资本之和、实收资本之和不得高于分立前公司的注册资本、实收资本。 (六)支持公司自主约定股东出资份额。因合并、分立而存续或者新设的公司，其股东(发起人)的出资比例、认缴或者实缴的出资额，由合并协议、分立决议或者决定约定。法律、行政法规或者国务院决定规定公司合并、分立涉及出资比例、认缴或者实缴的出资额必须报经批准的，应当经过批准。 合并、分立前注册资本未足额缴纳的公司，合并、分立后存续或者新设公司的注册资本应当根据合并协议、分立决议或者决定的约定，按照合并、分立前规定的出资期限缴足。
由于本案例是母公司吸收合并全资子公司，因此母公司的注册资本和实收资本在吸收合并后应保持不变，也就无需就本次吸收合并事项向工商登记机关提交验资报告。